臺灣彰化地方法院刑事判決　　　　　　　　　　　　九十一年度交訴字第一二一號
　　公　訴　人　臺灣彰化地方法院檢察署檢察官
　　被　　　告　甲○○
右列被告因過失致死案件，經檢察官提起公訴（九十一年度偵字第二五一九號），本
院判決如左：
    主  文
甲○○因過失致人於死，處有期徒刑陸月，如易科罰金，以參佰元折算壹日，緩刑參
年。
    事  實
一、甲○○於民國九十一年三月一日二十時二十分許，駕駛車牌號碼ＱＴ－九九九０
    號自小客車，沿彰化縣埤頭鄉○○○路由西往東行駛，本應注意汽車行進中駕駛
    人應注意車前狀況，隨時採取必要安全措施，且行車速度，應依標誌或標線之規
    定，而上開路段速限為每小時七十公里，依當時情形又無不能注意之情事，竟疏
    未注意，貿然以高於上開速限之速度行駛，待行經該路三四三號前時，適有同向
    行使、由江俊勳駕駛車牌號碼為ＰＫ－二五七八號之自小客車亦行經該處，江俊
    勳亦未注意欲超越同一車道之前車時，須先按鳴喇叭二單響或變換燈光一次，待
    前車減速靠邊或以手勢或亮方向燈表示允讓後，後車始得超越，且超越時亦應於
    前車左側保持半公尺以上之間隔超過，行至安全距離後，再顯示右方向燈駛入原
    行路線之規定，即冒然向左變換車道不當，致與甲○○之上揭自小客車擦撞，江
    俊勳所駕駛之車輛因此失控、高速衝撞位於該路三三七號吳文曲、吳許粧居
    住之民宅內，江俊勳並當場因血胸、氣胸導致休克死亡，甲○○於肇事後並報案
    自首。
二、案經臺灣彰化地方法院檢察署檢察官據報相驗自動檢舉偵查起訴。
    理  由
一、右開事實，業據被告甲○○於偵查及本院審理中自白不諱，並有道路交通事故調
    查報告表附卷可稽，另本件車禍被害人江俊勳因此受傷死亡，亦經臺灣彰化地方
    法院檢察署檢察官督同檢驗員相驗屬實，製有相驗筆錄、相驗屍體證明書、驗斷
    書在卷可憑。按駕駛人應注意車前狀況，隨時採取必要安全措施，且行車速度，
    依標誌或標線之規定，道路交通安全規則第九十四條第三項、第一項、第九十三
    條第一項分別定有明文，被告駕車自應注意上述道路交通安全規定；又依附卷之
    交通事故調查報告表所載，肇事之該路段速限為每小時七十公里，且竟在乾燥之
    瀝青路面留下有長達五十六點七公尺之煞車痕，參照一般公路汽車煞車距離、行
    車速度對照表，縱令為潮濕、三年以上之瀝青路面，車輛自時速八十公里煞停也
    僅需四十一公尺，足見被告當時行車速度應逾該路段之速限每小時七十公里，且
    本件肇事時、地之天候、路況皆良好，則肇事當時，被告亦無不能注意之情事，
    其竟疏未注意及此，致肇生本件事故，顯見被告之駕車失當行為，顯有過失。又
    死者江俊勳欲超越同一車道之前車時，須遵守先按鳴喇叭二單響或變換燈光一次
    ，待前車減速靠邊或以手勢或亮方向燈表示允讓後，後車始得超越，且超越時亦
    應於前車左側保持半公尺以上之間隔超過，行至安全距離後，再顯示右方向燈駛
    入原行路線之規定，其冒然向左變換車道不當，違反道路交通安全規則第一百零
    一條第一項第三款、第四款之規定，同有過失；本件經整卷後送台灣省彰化縣區
    車輛行車事故鑑定委員會鑑定結果，認「江俊勳駕駛自小客車超速行駛中冒然向
    左變換車道不當，應為肇事主因。甲○○駕駛自小客車超速行駛，致遇狀況未及
    煞避，應為肇事次因。」有上開鑑定委員會九十一年四月十二日彰鑑字第九一Ｏ
    一八一號鑑定意見書在卷可參，又本件經被告申請覆議後亦同此結論，均與本院
    之認定相同。又依檢察官相驗所見，被害人確因本件車禍而氣胸、血胸導致休克
    死亡，被告駕車過失肇事之行為，與被害人死亡之結果間，自具有相當因果關係
    。本件事證明確，被告犯行應堪認定。
二、核被告所為係犯刑法第二百七十六條第一項之普通過失致死罪。被告於肇事後，
    於該管公務員未發覺之前，委託其女友童宜蓁到彰化縣埤頭鄉○○○路三二九號
    請吳友造向警方報案，此有二人之警詢筆錄二份在卷可稽，自應依刑法第六十二
    條前段之規定減輕其刑。爰審酌被告犯罪所生被害人死亡之結果、事後深表悔悟
    、且與被害人家屬達成和解，有彰化縣二林鎮調解委員會調解書一份附卷可參，
    及死者冒然超車不當，本身亦有過失、甚為主要過失等一切情狀，量處如主文所
    示之刑，並諭知易科罰金之折算標準。又被告前未曾受有期徒刑以上刑之宣告，
    有本院被告全國前案紀錄表在卷可參，其偶罹刑典，事後已坦承犯行，深具悔意
    ，經此刑之宣告後，應知警惕而無再犯之虞，本院因認暫不執行其刑為當，予以
    宣告緩刑三年，用啟自新。
據上論斷，應依刑事訴訟法第二百九十九條第一項前段，刑法第二百七十六條第一項
、第六十二條前段、第四十一條第一項前段、第七十四條第一款，罰金罰鍰提高標準
條例第一條前段第二項，判決如主文。
本案經檢察官羅美秀到庭執行職務。
中    華    民    國    九十一    年      十一      月      十三       日
                                臺灣彰化地方法院交通法庭
                                    法      官  吳  俊  螢
右正本證明與原本無異。
如不服本判決，應於送達後十日內向本院提出上訴狀(須附繕本)。
告訴人或被害人對於判決如有不服具備理由請求檢察官上訴者，其上訴期間之計算係
以檢察官收受判決正本之日期為準。
                                    法院書記官  莊  素  美
中    華    民    國    九十一    年      十一      月      十四       日
刑法第二百七十六條
因過失致人於死者，處二年以下有期徒刑、拘役或二千元以下罰金。
從事業務之人，因業務上之過失犯前項之罪者，處五年以下有期徒刑或拘役，得併科
三千元以下罰金。
